【裁判字號】    98,易,2288
【裁判日期】    980820
【裁判案由】    竊盜
【裁判全文】
臺灣臺中地方法院刑事判決              98年度易字第2288號
公  訴  人  臺灣臺中地方法院檢察署檢察官
被      告  己○○
上列被告因竊盜案件，經檢察官提起公訴（九十八年度偵字第二
四六七號），被告於本院準備程序中就被訴犯罪事實為有罪之陳
述，經告知被告簡式審判程序之旨，並聽取當事人之意見後，本
院裁定由受命法官獨任適用簡式審判程序，判決如下：
    主    文
己○○所犯如附表編號壹至伍所示之竊盜罪，各處如附表編號壹
至伍所示之刑。應執行有期徒刑壹年貳月。
    犯罪事實
一、己○○意圖為自己不法所有之犯意，分別於附表編號一至五
    所示之時間、地點，以附表編號一至五所示之方法，竊取被
    害人甲○○等人所有之財物得手（犯罪時間、地點、犯罪手
    法、竊取物品及贓物處理情形，均詳如附表所示）。嗣經甲○○、乙○○、丁○○及丙○○等人發現遭竊後報警處理，
    經警先於民國九十七年十月十五日二十一時三十分許，在臺
    中市○○區○○路二段與重慶路口，尋獲甲○○所有之車牌
    號碼G五N－九六八號重型機車一輛（已發還），並在該機車
    上採得指紋一枚，經送請內政部警政署刑事警察局比對確認
    結果，與該局檔存己○○之右食指指紋相符，嗣再循線陸續
    查悉上情，並扣得丁○○所有之電腦主機一台、乙○○所有
    之車牌號碼WWM－九八一號輕型機車一輛（均已發還）。
二、案經臺中市警察局第六分局報請臺灣臺中地方法院檢察署檢
    察官偵查起訴。
    理    由
一、上開犯罪事實，業據被告己○○於本院審理時坦承不諱，核
    與證人即被害人丁○○、丙○○、乙○○、甲○○，及證人
    詹錢富、李昶緯於警詢證述之情節相符，復有內政部警政署
    刑事警察局九十七年十二月十六日刑紋字第○九七○一九○
    一九三號鑑驗書、臺中市警察局第六分局現場勘查報告（含
    採證照片）、勘查採證同意書、被害人丁○○、乙○○所書
    立之贓物認領保管單各一張、電腦讓渡切結書、讓渡證明書
    、臺中市警察局車輛協尋電腦輸入單、整合性查贓系統等在
    卷可稽，足見被告上開自白確與事實相符，而堪採信。
    本件事證明確，被告上開竊盜犯行洵堪認定。
二、按刑法第三百二十一條第一項第二款所謂「其他安全設備」
    ，係指除門扇牆垣以外，依通常觀念足認為防盜之一切設備
    而言，而紗窗係屬通風防閑之設施，且屋頂之天花板輕鋼架
    ，為構成屋頂之一部分，亦兼具隔間防閑作用，如自天花板
    之輕鋼架爬行前進至住宅上方後再取下天花板進入屋內行竊
    ，應係犯踰越安全設備竊盜罪。核被告己○○就附表編號一
    、四、五部分所為，係犯刑法第三百二十一條第一項第二款
    之踰越（編號一、五部分）、毀越（編號四部分）安全設備
    竊盜罪；就附表編號二、三部分所為，均係犯同法第三百二
    十條之普通竊盜罪。公訴人雖認被告所為如附表編號一、五
    部分之竊盜行為係犯同法第三百二十條第一項之普通竊盜罪
    ；附表編號二之竊盜行為係犯同法第三百二十一條第一項第
    三款之攜帶凶器竊盜罪，惟其中附表編號一、五部分，被告
    係以自天花板之輕鋼架爬行前進至該住宅上方後再取下天花
    板進入屋內行竊，所為應係犯踰越安全設備竊盜罪，已如前
    所述；另就附表編號二部分，被告係先徒手將被害人甲○○
    所有之車號G五N－九六八號機車牽至暗巷後，再返家拿其所
    有之螺絲起子破壞前擋風板及鎖頭，則被告於將該機車牽至
    暗巷時，即已將該機車置於自己實力支配之下，其竊盜行為
    即已完成，則縱被告之後有持客觀上足以傷人身體或性命為
    兇器之螺絲起子為工具破壞該機車之前擋風板及鎖頭，仍屬
    竊盜得手後之行為，是公訴人上開部分起訴法條均有未洽，
    惟已據到庭執行公訴檢察官當庭更正起訴法條分別為刑法第
    三百二十一條第一項第二款踰越安全設備竊盜罪、第三百二
    十條之普通竊盜罪，本院無庸再予變更起訴法條，附予指明
    。被告所犯上開各罪，犯意個別、行為互異，應予分論併罰
    。爰審酌被告前已有詐欺、恐嚇及多次竊盜等刑事前案紀錄
    ，有臺灣高等法院被告前案紀錄表一份在卷可證，堪認其品
    行不佳，且被告年輕力壯，不思以正當途徑掙取金錢，妄想
    不勞而獲，任意侵害他人對財產權之管領，犯罪動機及目的
    均非良善，影響社會治安甚鉅，惟念其犯後均坦承犯行，尚
    知悔悟，態度良好，暨其中附表編號二至四之財物業據被害
    人領回等一切情狀，分別量處如附表所示之刑，並定其應執
    行之刑，以資懲儆。
據上論斷，應依刑事訴訟法第二百七十三條之一第一項、第二百
九十九條第一項前段，刑法第三百二十條第一項、第三百二十一
條第一項第二款、第五十一條第五款，刑法施行法第一條之一第
一項、第二項前段，判決如主文。
本案經檢察官戊○○到庭執行職務。
中    華    民    國    98    年    8     月    20    日
            臺灣臺中地方法院刑事第四庭
                                法  官 許金樹
上正本證明與原本無異。
如不服本判決，應於收送達後10日內向本院提出上訴書狀（應敘
述具體理由並附繕本）。
上訴書狀如未敘述理由，應於上訴期間屆滿後20日內補提理由書
於本院。
                                書記官 王崑煜
中    華    民    國    98    年    8     月    20    日
附錄論罪科刑法條
刑法第三百二十條
（普通竊盜罪、竊佔罪）
意圖為自己或第三人不法之所有，而竊取他人之動產者，為竊盜
罪，處五年以下有期徒刑、拘役或五百元以下罰金。
意圖為自己或第三人不法之利益，而竊佔他人之不動產者，依前
項之規定處斷。
前二項之未遂罪罰之。
刑法第三百二十一條
犯竊盜罪而有左列情形之一者，處六月以上、五年以下有期徒刑
：
一、於夜間侵入住宅或有人居住之建築物、船艦或隱匿其內而犯
    之者。
二、毀越門扇、牆垣或其他安全設備而犯之者。
三、攜帶兇器而犯之者。
四、結夥三人以上而犯之者。
五、乘火災、水災或其他災害之際而犯之者。
六、在車站或埠頭而犯之者。
前項之未遂犯罰之。
附表：
┌─┬────┬─────┬─────────┬──────┬────┬──────┐
│編│犯罪時間│犯罪地點  │   犯罪手法       │竊取物品及贓│所犯法條│所犯罪名、所│
│號│        │          │                  │物處理之情形│        │處宣告刑    │
├─┼────┼─────┼─────────┼──────┼────┼──────┤
│  │97年10月│臺中市西屯│己○○由通風口處爬│(1)Celeron2.6│刑法第32│己○○踰越安│
│一│間某日上│區福上巷18│進天花板之輕鋼架後│  6電腦主機1│1條第1項│全設備竊盜，│
│  │午10時許│2之12號頂 │，前進至該套房上方│  台        │第2款   │，處有期徒刑│
│  │        │樓出租套房│再取下天花板侵入屋│(2)於97年10月│        │柒月。      │
│  │        │          │內（侵入住宅部分未│  23日出售予│        │            │
│  │        │          │據告訴）竊取Celero│  將博國際通│        │            │
│  │        │          │n2.66電腦主機1台得│  訊行，得款│        │            │
│  │        │          │手。              │  1500元花用│        │            │
│  │        │          │                  │  殆盡      │        │            │
├─┼────┼─────┼─────────┼──────┼────┼──────┤
│  │97年10月│臺中市西屯│己○○先徒手將林佳│(1)車牌號碼G5│刑法第32│己○○竊盜，│
│二│9日凌晨 │區○○路26│靜所有之車牌號碼G5│  N-968號重 │0條第1項│，處有期徒刑│
│  │4時許   │5號騎樓   │N-968號重型機車牽 │  型機車1輛 │        │參月。      │
│  │        │          │至附近暗巷竊取得手│(2)由甲○○領│        │            │
│  │        │          │後，再返家拿其所有│  回        │        │            │
│  │        │          │之螺絲起子將該機車│            │        │            │
│  │        │          │之前擋風板拆下，以│            │        │            │
│  │        │          │破壞鎖頭騎乘離去。│            │        │            │
├─┼────┼─────┼─────────┼──────┼────┼──────┤
│  │97年11月│臺中市西屯│己○○以自備鑰匙開│(1)車牌號碼WW│刑法第32│己○○竊盜，│
│三│9日凌晨4│區○○路1 │啟乙○○所使用之車│  M-981號輕 │0條第1項│，處有期徒刑│
│  │時許    │段13號騎樓│牌號碼WWM-981號輕 │  型機車1輛 │        │參月。      │
│  │        │          │型機車（登記為陳玉│(2)由乙○○領│        │            │
│  │        │          │珠所有）之電門，得│  回        │        │            │
│  │        │          │手後，騎乘離去。  │            │        │            │
├─┼────┼─────┼─────────┼──────┼────┼──────┤
│  │97年10月│臺中市西屯│己○○破壞該處之紗│(1)電腦主機1 │刑法第32│己○○毀越安│
│四│13日上午│區福上巷18│窗安全設備後，伸手│  台        │1條第1項│全設備竊盜，│
│  │10時許  │2之14號6樓│打開紗窗而踰越進入│(2)由丁○○領│第2款   │處有期徒刑柒│
│  │        │606室     │屋內（侵入住宅部分│  回        │        │月。        │
│  │        │          │，未據合法告訴），│            │        │            │
│  │        │          │竊取丁○○之電腦主│            │        │            │
│  │        │          │機1台。           │            │        │            │
├─┼────┼─────┼─────────┼──────┼────┼──────┤
│  │97年11月│臺中市西屯│己○○由該處頂樓爬│(1)電腦主機1 │刑法第32│己○○踰越安│
│五│8日上午8│區福上巷18│進天花板之輕鋼架後│  台        │1條第1項│全設備竊盜，│
│  │時許    │2之11號6樓│，前進至該住宅上方│(2)於97年11月│第2款   │處有期徒刑柒│
│  │        │601室     │，再取下天花板侵入│  8日出售予 │        │月。        │
│  │        │          │屋內（侵入住宅部份│  因特卡百業│        │            │
│  │        │          │，未據合法告訴）竊│  有限公司，│        │            │
│  │        │          │取丙○○之電腦主機│  得款1500元│        │            │
│  │        │          │1台。             │  花用殆盡  │        │            │
└─┴────┴─────┴─────────┴──────┴────┴──────┘


司法院資訊處製作；財團法人民間司法改革基金會備份。
